# 回购优先股现金流量表分类

提问人：wangnanwer 时间：2020-04-16 08:05:14
陈老师您好！
在年报中一个客户本年公告回购了境外子公司少数股东持有的优先股，此部分优先股在境外工商部门是按注册资金优先股分类，在公司设立初期母公司考虑到此部分实质重于形式的原则分类为了应付债券，公司刨除优先股因素表决权比例96.25%。本年公司在上交所公告并回购了外部股东此部分优先股，回购后持股比例上升为97%，陈老师这部分回购支付的现金应该放在投资支付的现金合适还是支付的其他筹资相关的现金合适，感谢陈老师的指导！

回答人：chenyiwei
由于该优先股在合并报表中分类为负债，因此建议列报为“偿还债务支付的现金”，也可以接受作为“支付的其他与筹资活动有关的现金”。